【裁判字號】    99,財管,22
【裁判日期】    990823
【裁判案由】    選任遺產管理人
【裁判全文】
臺灣屏東地方法院民事裁定              99年度財管字第22號
聲  請  人  臺灣新光商業銀行股份有限公司
法定代理人  乙○○
代  理  人  丙○○
上列聲請人聲請選任被繼承人甲○○之遺產管理人事件，本院裁
定如下：
    主  文
選任史雙全律師為被繼承人甲○○（男，民國五十八年十月十五
日出生，身分證統一編號：Ｚ000000000）之遺產管理
人。
程序費用新台幣壹仟元由被繼承人甲○○之遺產負擔。
    理  由
一、本件聲請意旨略以：被繼承人甲○○（男，民國58年10月15
    日出生，身分證統一編號：Ｚ000000000 號，最後住所地為
    屏東縣屏東市○○街166 巷19號，民國97年5 月11日死亡）
    ，於民國93年7 月間向聲請人申辦信用卡，惟自97年4 月10
    日起即未依約繳款，截至99年5 月23日止，已累積新台幣（
    下同）51,473元，連同截至99年5 月23日為止之循環信用利
    息，合計尚積欠76,593元之帳款迄未清償。嗣被繼承人於97
    年5 月11日死亡，其繼承人皆已拋棄繼承，是否仍有應繼承
    之人不明，其親屬會議復未於繼承開始後一個月內選定遺產
    管理人，聲請人為其債權人，為利害關係人，為此聲請選任
    被繼承人之遺產管理人等語，並提出信用卡申請書影本、最
    新帳務資料、本院99年5 月25日惠家慧字0990 013771 號函
    影本、除戶戶籍謄本、繼承系統表等件為證。
二、按繼承開始時，繼承人有無不明者，由親屬會議於一個月內
    選定遺產管理人；無親屬會議或親屬會議未於前條所定期限
    內選定遺產管理人者，利害關係人或檢察官，得聲請法院選
    任遺產管理人，並由法院依公示催告程序，定六個月以上之
    期限，公告繼承人，命其於期限內承認繼承；又被繼承人之
    所有繼承人均拋棄其繼承權者，準用關於無人承認繼承之規
    定，民法第1177條、第1178條第2 項、第1176條第6 項分別
    定有明文。
三、查聲請人主張其為被繼承人甲○○之債權人，被繼承人於97
    年5 月11日死亡，其所有順位之繼承人均已死亡或向本院為
    拋棄繼承之意思表示，又被繼承人之親屬會議未於繼承開始
    後1 個月內選定遺產管理人等情，業據其提出信用卡申請書
    影本、最新帳務資料、本院99年5 月25日惠家慧字09900137
    71號函影本、除戶戶籍謄本、繼承系統表等件為證，並經本
    院依職權調閱97年度繼字第698 號拋棄繼承家事卷宗核閱無
    誤，自堪信為真實。揆諸首揭法條規定與說明，聲請人既為
    被繼承人甲○○之債權人，應屬利害關係人無疑，其向本院
    聲請選任被繼承人甲○○之遺產管理人，當屬有據。本院審
    酌被繼承人之繼承人均已拋棄繼承，應無意願擔任遺產管理
    人，並認為史雙全律師乃屏東律師公會成員，法學素養深厚
    ，與聲請人及被繼承人間均無何利害關係，有利於管理及處
    理被繼承人甲○○後續之遺產問題，爰依聲請選任史雙全律
    師為被繼承人甲○○之遺產管理人。
四、依非訟事件法第24條第1 項、第157 條，裁定如主文。
中    華    民    國    99    年    8     月    23    日
                        家事庭法  官  林美靜
以上正本係照原本作成。
如不服本裁定應於送達後10日內向本院提出抗告狀，並繳納抗告
費新臺幣1,000元。
中    華    民    國    99    年    8     月    23    日
                              書記官  孫秀桃

司法院資訊處製作；財團法人民間司法改革基金會備份。
